【裁判字號】    95,台上,4393
【裁判日期】    950810
【裁判案由】    違反槍砲彈藥刀械管制條例
【裁判全文】
最高法院刑事判決            九十五年度台上字第四三九三號
    上  訴  人  甲○○
                        巷71.
上列上訴人因違反槍砲彈藥刀械管制條例案件，不服台灣高等法
院中華民國九十五年六月十三日第二審判決（九十五年度上訴字
第一六○三號，起訴案號：台灣桃園地方法院檢察署九十四年度
偵字第二○六四四號），提起上訴，本院判決如下：
    主  文
上訴駁回。
    理  由
按刑事訴訟法第三百七十七條規定：上訴於第三審法院，非以判
決違背法令為理由，不得為之；是提起第三審上訴，應以原判決
違背法令為理由，係屬法定要件；如果上訴理由狀並未依據卷內
訴訟資料具體指摘原判決不適用何種法則或如何適用不當，或所
指摘原判決違法情事，顯與法律規定得為第三審上訴理由之違法
情形不相適合時，均應認其上訴為違背法律上之程式，予以駁回
。本件原判決撤銷第一審之科刑判決，改判依想像競合犯關係，
從一重之槍砲彈藥刀械管制條例第八條第四項論處上訴人甲○○
未經許可，持有可發射子彈具有殺傷力之手槍罪，累犯，處有期
徒刑年貳月，併科罰金新台幣拾萬元，罰金部分如易服勞役，
依行為時刑法第四十二條第二項前段、罰金罰鍰提高標準條例第
二條、現行法規所定貨幣單位折算新台幣條例第二條規定，以銀
元佰元即新台幣玖佰元折算壹日；已詳認定犯罪事實之依據
及憑以認定之理由，從形式上觀察，原判決並無違背法令情形。
上訴意旨僅謂：原判決於事實及理由欄五、（一）明上訴人於
第一、二審審理時雖未爭執警詢筆錄之證據能力，但其於第一審
曾主張警詢時因毒癮發作，渾身不舒服，不知警員寫什麼，且警
員還打伊等語，遂認上訴人警詢筆錄不具證據能力；然原判決於
認定上訴人應有未經許可，持有可發射子彈具有殺傷力之手槍犯
行時，於事實及理由欄五、（二）卻又引用上訴人警詢筆錄資為
論罪資料，顯有理由矛盾之違法，請求撤銷原判決發回原審法院
更為判決等語。本院查：原判決一方面認上訴人警詢筆錄不具證
據能力；另方面又引用該警詢筆錄，資為上訴人應有未經許可，
持有可發射子彈具有殺傷力之手槍犯行之論罪資料，理由固不無
矛盾；但上訴人委實犯有未經許可，持有可發射子彈具有殺傷力
之手槍罪行之事實，除於警詢自白不諱外，復先後於偵查及在第
一、二審審理中坦承在卷（見九十四年核退字第二六二五號偵卷
第四頁，一審卷第二一、三九頁，原審卷第三六頁反面、五二頁
正面）；是縱除去該警詢筆錄，仍無解上訴人刑責，上訴意旨執
此爭論，殊非適法之第三審上訴理由。至其他上訴意旨復未依據
卷內資料具體指摘原判決究係如何違背法令，核與法定上訴第三
審之形式要件不符，其上訴違背法律上之程式，應予駁回。
據上論結，應依刑事訴訟法第三百九十五條前段，判決如主文。
中    華    民    國  九十五  年    八    月    十    日
                      最高法院刑事第十二庭
                          審判長法官  林  永  茂
                                法官  洪  文  章
                                法官  蘇  振  堂
                                法官  蕭  仰  歸
                                法官  林  茂  雄
      本件正本證明與原本無異
                                      書  記  官
中    華    民    國  九十五  年    八    月   十五   日
                                                      Ｊ


司法院資訊處製作；財團法人民間司法改革基金會備份。
